【裁判字號】    89,易,242
【裁判日期】    890711
【裁判案由】    家庭暴力防治法
【裁判全文】
台灣苗栗地方法院刑事判決                          八十九年度易字第二四二號
    公  訴  人  臺灣苗栗地方法院檢察署檢察官
    被      告  乙○○
右列被告因違反家庭暴力防治法案件，經檢察官提起公訴（八十九年度偵字第四六七
號），本院判決如左：
    主  文
乙○○違反法院所為應遠離被害人住居所至少三百公尺及禁止對被害人為騷擾行為之
保護令裁定，處有期徒刑參月，如易科罰金以參佰元折算壹日。
    事  實
一、乙○○係甲○○之配偶，前因毆打甲○○等家庭成員，經本院依家庭暴力防治法
    第十三條第二項規定，於民國八十八年九月二十二日，以八十八年度家護字第七
    十號民事通常保護令，裁定令其不得對甲○○為騷擾、通話之行為，並應遠離甲
    ○○位於苗栗縣頭份鎮○○里○鄰○○路六十巷三號之住所三百公尺。乙○○於
    同年十月三日警方依法執行保護令時，即接獲該保護令，詎仍於八十九年一月二
    十一日下午五時許，至前開甲○○住所騷擾甲○○，並翻動屋內抽屜物品，違反
    本院所為之前開保護令。嗣經甲○○報警，於同日晚上八時二十五分許，在上址
    為警當場查獲。
二、案經甲○○訴由苗栗縣警察局頭份分局報請臺灣苗栗地方法院檢察署檢察官偵查
    起訴。
    理  由
一、訊據被告乙○○對於接獲本院上開通常保護令後，仍於前述犯罪時間至告訴人甲
    ○○住所騷擾甲○○，並翻動屋內抽屜物品等情坦承不諱，核與甲○○在警訊時
    指述之情節相符，並有本院八十八年度家護字第七十號民事通常保護令判決一份
    在卷可憑。惟被告矢口否認有何違反家庭暴力防治法之犯行，辯稱：本件業經法
    院判決，且時地均相同云云。經查：被告雖曾於八十八年十一月十六日至告訴人
    之上開住處，並毆打告訴人而違反保護令，惟與本件之犯罪時間是八十九年一月
    二十一日並不相同，且該案之行為樣態是被告違反應遠離被害人住居所至少三百
    公尺及禁止對被害人實施身體上不法侵害行為之保護令裁定，與本案被告係違反
    法院所為應遠離被害人住居所至少三百公尺及禁止對被害人為騷擾行為並不完全
    相同，有本院八十九年易字第二二０號刑事判決在卷可証。且被告係於前案為警
    查獲後始為之，應係另行起意，所辯上開行為業經法院判決，且時地均相同云云
    ，顯不足採信。本件事證明確，被告犯行應堪認定。
二、核被告違反本院令其遠離告訴人上揭住所三百公尺及不得對告訴人為騷擾之保護
    令內容，所為係犯家庭暴力防治法第五十條第二款、第四款之違反保護令罪。爰
    審酌被告犯罪之動機、手段、所生危害及犯罪後之態度等一切情狀，量處如主文
    所示之刑，並諭知易科罰金之折算標準。
據上論斷，應依刑事訴訟法第二百九十九條第一項前段、家庭暴力防治法第五十條第
二款、第四款、刑法第十一條前段、第四十一條、罰金罰鍰提高標準條例第二條，判
決如主文。
本案經檢察官黃智勇到庭執行職務。
中      華      民      國      八十九      年      七    月    十一    日
                                      台灣苗栗地方法院刑事庭
                                          法  官  劉  興  浪
右正本證明與原本無異。
如不服本判決，應於判決送達後十日內向本院提出上訴狀（應附繕本），上訴於臺灣
高等法院台中分院。
                                          書記官  陳  建  分
中      華      民      國      八十九      年      七    月    十一    日
附錄論罪科刑法條
家庭暴力防治法第五十條第二款、第四款
違反法院第十三條、第十五條所為之下列裁定者，為本法所稱之違反保護令罪，處三
年以下有期徒刑、拘役或科或併科新臺幣十萬元以下罰金：
二、禁止直接或間接騷擾、接觸、通話或其他連絡行為。
四、遠離住居所、工作場所、學校或其他特定場所。


司法院資訊處製作；財團法人民間司法改革基金會備份。
